臺灣桃園地方法院刑事裁定  
111年度聲字第1104號 
聲  請  人
即  被  告  吳家豐




聲請人  即
選任辯護人  呂朝章律師            
上列聲請人因被告犯恐嚇取財等案件（本院111年度易字第58號
），聲請停止羈押，本院裁定如下：
    主  文
聲請駁回。
    理  由
一、聲請人即被告之聲請意旨略以：我很對不起，我知道錯了，
    我被羈押這麼久，請讓我具保可以返家看我小孩，爰具保聲
    請停止羈押等語。聲請人即被告之選任辯護人聲請意旨略以
    ：本件被告於偵、審訊問時詳實供述並無隱匿，對於案情並
    無晦暗不明之危險，被告並無有與其他共犯勾串之可能，又
    本案已於民國111年偵查終結起訴，是就共同被告之取證和
    證據保存可認已足備完成。共同被告張家銘為本案主嫌，被
    告自110年2、3月後即未與之聯絡，亦無與共同被告鄭銀珠
    聯繫，且帳戶業經扣案而無其他被害人將款項匯入，被告無
    再行使用，被告亦已與被害人和解及彌補被害人損失，被告
    確無再犯之動機，被告如能交保，反有更多時間和能力與被
    害人進行協商彌補被害人損失，並盡力、盡速履行，再扣案
    郵局帳戶並非供犯罪預備之物，被告於警詢時所述係遭警誘
    導，故被告並無反覆實施犯罪之虞。又被告經醫師診斷認膽
    囊發炎，於111年4月1日由法務部○○○○○○○○護送至衛生福利
    部桃園醫院為腹部超音波檢查，經衛生福利部桃園醫院診斷
    被告罹患C型肝炎及膽囊炎，是被告身體狀況確實不佳而有
    儘速在外就醫之必要等情，爰為被告具保聲請停止羈押等語
    。
二、按被告及得為其輔佐人之人或辯護人，得隨時具保，向法院
    聲請停止羈押，刑事訴訟法第110條第1項定有明文。次按羈
    押之被告，有下列情形之一者，如經具保聲請停止羈押，不
    得駁回：一、所犯最重本刑為3年以下有期徒刑、拘役或專
    科罰金之罪者。但累犯、有犯罪之習慣、假釋中更犯罪或依
    第101條之1第1項羈押者，不在此限。二、懷胎5月以上或生
    產後2月未滿者。三、現罹疾病，非保外治療顯難痊癒者，
    亦為刑事訴訟法第114條所明定。又法院准許具保停止羈押
    之聲請，其要件應以被告雖有刑事訴訟法第101條第1項各款
    、第101條之1第1項所示之羈押原因，但已無羈押之必要；
    或另有同法第114條各款所示情形，始得為之。倘被告猶具
    刑事訴訟法第101條第1項各款或第101條之1第1項所示之羈
    押原因，且有羈押之必要，此外，復查無同法第114條各款
    所示不得駁回具保聲請停止羈押之情形者，法院即不應准許
    具保停止羈押。
三、聲請意旨雖以前詞具保聲請停止羈押。經查：　　
　㈠被告因恐嚇取財等案件，前經本院於111年1月18日訊問後，
    認被告有刑事訴訟法第101條第1項第2款、第101條之1第1項
    第8款之羈押原因，爰自同日起執行羈押3月並禁止接見、通
    信在，復因本案已於111年4月15日辯論終結，並定於同年4
    月29日宣判，因認被告已無刑事訴訟法第101條第1項第2款
    之羈押原因，而無繼續禁止接見、通信之必要，自111年4月
    15日起解除禁止接見、通信，復於111年4月18日起延長羈押
    2月在案。
　㈡經本院審酌全案卷證，認被告所涉刑法第346條第1項恐嚇取
    財罪之犯罪嫌疑重大，且本案被告於2個月內已涉嫌為起訴
    書附表一所示之15次恐嚇取財犯行，復有扣案供犯罪預備之
    曾偉光郵局存摺及金融卡可佐，足認被告有反覆實施同一恐
    嚇取財犯罪之虞，是被告仍有刑事訴訟法第101條之1第1項
    第8款之羈押原因，衡酌本件被告犯罪之動機、目的、手段
    、被告之品行、對於告訴人及被害人財產法益之損害，就有
    效預防被告反覆再犯致使其餘國民被害等公共利益及社會秩
    序之維護，與被告因羈押而人身自由及防禦權受限制程度之
    私益，兩相比較權衡，認若命被告具保、責付、限制住居、
    限制出境、出海等侵害較小之手段，均不足以預防被告再犯
    ，是本件確有繼續羈押被告之必要。
　㈢至聲請意旨雖以被告罹患C型肝炎及膽囊炎而身體狀況確實不
    佳，確有儘速在外就醫之必要，以此為由具保聲請停止羈押
    云云，然觀諸辯護人所提出之衛生福利部桃園醫院生化/血
    清/免疫檢驗報告、血液常規/血液學檢驗報告（見本院111
    年度聲字第1104號卷第39頁），被告係經醫師診斷罹有肌痛
    、本態性（原發性）高血壓、腰椎其他退化性脊椎炎乙節，
    且經本院詢問法務部○○○○○○○○被告之身體狀況、所罹疾病，
    經該所回覆本院稱：被告目前的身體狀況是有心血管的慢性
    疾病還有服用一些精神科藥物，但都非屬重大疾病，且生活
    可以自理等語，此有本院公務電話紀錄表1份在卷可稽（見
    本院111年度聲字第1104號卷第41頁），顯見被告於該所已
    能接受適當之醫治，並無現罹疾病，非保外治療顯難痊癒之
    情形，是被告確無刑事訴訟法第114條所定各款不得駁回具
    保聲請停止羈押之情形。
　㈣綜上所述，本件聲請經核均無理由，尚難准許，應予駁回。
四、依刑事訴訟法第220條，裁定如主文。
中　　華　　民　　國　　111 　年　　4 　　月　　28　　日
                  刑事第三庭　法　官　陳柏嘉
以上正本證明與原本無異。
如不服本裁定，應於裁定送達後5 日內向本院提出抗告狀。
　　　　　　　　　　　　　　　書記官　鍾宜君
中　　華　　民　　國　　111 　年　　4 　　月　　28　　日